# 请教陈版：国有股权无偿划转账务处理问题

提问人：会 飞 的 scorpio 时间：2022-09-01 16:33:49
政府以 2019 年 12 月 31 日为基准，无偿将国有企业A公司下属B公司100%股权划转至C公司，划转日B公司归属于母公司账面净资产 8000 万元，实收资本 10500 万元，资本公积 5500 万元，未分配利润-8000万元；C公司将其纳入合并范围，按照净资产入账计入长期股权投资及资本公积； 2020 年度B公司亏损 2000 万元， 2021 年度持续亏损 2200 万元，其他综合收益增加 900 万元；截止 2021 年 12 月 31 日B公司归属于母公司账面净资产 4700 万元； 2022 年 5 月C公司向国资委报备，拟以 2021 年 12 月 31 日为基准将其持有的B公司100%股权无偿划转至A公司；C公司账务处理如下：
单体报表： 借：资本公积 4700 万
贷：长期股权投资 8000 万
投资收益 3300 万
合并报表： 借：投资收益 4200 万
利润分配-期初未分配利润 8000 万
贷：利润分配-未分配利润 12200 万
借：其他综合收益 900 万
贷：投资收益 900 万
C公司账务处理是否有误？
针对两次股权划转B公司账面净资产的差额（第一次划转净资产 8000 万与第二次划转净资产 4700 万元）应该确认投资收益是否合理？是否可以冲减资本公积？

回答人：chenyiwei
如果两次股权划转不是一揽子交易，也不构成事实上的托管、委托经营等安排，C在持股B期间确实控制B，则在C将B划转给A时：
1 、个别报表层面按照划出日长期股权投资账面价值冲减权益，即借：资本公积 8000 ，贷：长期股权投资 8000 ；
2 、合并报表层面按照划出日B公司归母净资产冲减权益（ 4700 ），并将其他综合收益 900 转入资本公积。